臺灣新竹地方法院民事小額判決
110年度竹北小字第248號
原      告  張元耀  

被      告  曾國勳即新竹縣私立英格蘭幼兒園

訴訟代理人  曾彥朝  
上列當事人間請求返還費用事件，本院於民國110年5月6日辯論
終結，判決如下：
    主  文
被告應給付原告新臺幣伍萬壹仟元。
訴訟費用新臺幣壹仟元由被告負擔。
本判決第一項得假執行。
    事實及理由
一、原告主張：原告之子張○○（下稱張童）自民國109年8月1日
    起至被告幼兒園就讀，已繳交該學期註冊費新臺幣（下同）
    15,000元及109年8月至110年1月之月費共36,000元，合計51
    ,000元。詎料被告因超收等違法情事，遭新竹縣政府處以自
    110年2月1日起至111年1月31日停辦之處分，原告已於110年
    1月29日以書面通知被告終止兩造間之教保服務契約，並要
    求被告依照幼兒教育及照顧法第37條第3項規定返還上開費
    用，惟被告迄未返還。為此，爰依幼兒教育及照顧法第37條
    第3項之規定提起本件訴訟，並聲明：如主文第1項所示。
二、被告之答辯：對原告主張之事實固不否認，惟被告幼兒園現
    已入不敷出，除幼兒園自110年8月起須停辦1年，還有行政
    罰250萬元、老師之資遣費、貸款等要支付，已無法再支付
    原告上開金額等語置辯。並聲明：原告之訴駁回。
三、本院之判斷：
㈠、原告主張之前揭事實，業據其提出與所述相符之終止契約信
    函暨其回執、註冊費及月費收據、被告109學年度收費情形
    表、被告幼兒園通知單、被告幼兒園裁罰結果影本等件為證
    （見本院卷第13-27頁），且為被告所不爭執，堪信為實在
    。
㈡、按幼兒園有違反第8條第6項所定辦法有關招收人數之限制規
    定，父母或監護人得於知悉後30日內，以書面通知幼兒園終
    止契約，幼兒園應就已收取之費用返還父母或監護人，不受
    依第38條第1項或第5項所定退費基準之限制；幼兒因故無法
    繼續就讀而離開教保服務機構者，教保服務機構應依其就讀
    期間退還父母或監護人所繳費用，幼兒教育及照顧法第37條
    第3項、第38條第5項前段分別定有明文。依上開規定可知幼
    兒教育及照顧法已有為防免幼兒園有超收學生等不當利益行
    為，影響學童及家長就學期間應有之權益發生，而規定當幼
    兒園有違反招收人數時，家長得於知悉後30日內，依幼兒教
    育及照顧法第37條第3項規定，於該學期結束前終止該學期
    契約之情況下，得請求幼兒園返還其已繳付之該學期全部費
    用，而非依未就讀期間之比率計算之費用，此部分法律規定
    已為明確，且前揭應返還費用包括該園依同法第38條第2項
    經各該地方政府備查之收費項目及數額，向家長所收取之各
    項費用，並以當學期繳交費用為限，不溯及既往，此亦有教
    育部108年11月19日臺教授國字第1080107763號函影本在卷
    可參。又本法第38條第3項所定每學期，第一學期為8月1日
    至翌年1月31日，第二學期為2月1日至7月31日，幼兒教育及
    照顧法施行細則第15條第1、2項亦另定有明文。
㈢、經查，原告已繳交109學年度第一學期即109年8月1日起至110
    年1月31日之學費及月費（即雜費）合計51,000元，且其已
    於110年1月29日對被告為終止教保服務契約之意思表示，該
    終止契約通知函雖係於110年2月1日以限時掛號函件送達予
    被告（見本院卷第17頁之回執影本），惟張童僅於被告幼兒
    園就讀至110年1月29日止，其後則改至其他幼兒園就讀，此
    有原告陳明在卷，並為被告所不爭執（見本院卷第54頁），
    是以原告係於109學年度第一學期結束前即合法終止與被告
    間之教保服務契約，揆諸前開說明，原告自得請求被告返還
    其已繳付之該學期全部費用。準此，應認原告請求被告返還
    51,000元，洵屬有據。
㈣、綜上所述，原告依幼兒教育及照顧法第37條第3項規定，訴請
    被告返還51,000元，為有理由，應予准許。
四、本件係適用小額訴訟程序所為被告敗訴之判決，爰依職權宣
    告假執行，並於判決時確定訴訟費用額如主文第2項所示之
    金額。
五、據上論結，本件原告之訴為有理由，依民事訴訟法第436條
    之23、第436條第2項、第385條第1項前段、第78條、第436
    條之19第1項、第436條之20，判決如主文。
中　　華　　民　　國　　110 　年　　5 　　月　　31　　日
                  臺灣新竹地方法院竹北簡易庭
　　　　　　　　　　　　　　　　　法　官　鄭政宗
以上正本係照原本作成。
如對本判決上訴，非以判決違背法令為理由不得為之，且須於判
決送達後20日內向本院提出上訴狀，並記載上訴理由。如委任律
師提起上訴者，應一併繳納上訴審裁判費。
中　　華　　民　　國　　110 　年　　6 　　月　　1 　　日
                                  書記官　黃志微